【裁判字號】    92,上易,1710
【裁判日期】    921015
【裁判案由】    違反動產擔保交易法
【裁判全文】
臺灣高等法院臺中分院刑事判決                  九十二年度上易字第一七一號
    上  訴  人
    即  被  告  甲○○
右上訴人因違反動產擔保交易法案件，不服臺灣南投地方法院九十二年度易字第四五
號中華民國九十二年六月十九日第一審判決（聲請簡易處刑案號：臺灣南投地方法院
檢察署九十一年度偵字第五四七號，嗣經原審簡易庭簽請改依通常程序審理），提起
上訴，本院判決如左：
    主      文
原判決撤銷。
甲○○動產擔保交易之債務人，意圖不法之利益，將標的物遷移，致生損害於債權人
，處罰金貳仟元，如易服勞役，以佰元折算壹日。
    事      實
一、甲○○於民國八十九年四月一日及同年六月二十二日，向位於南投縣草屯鎮○○
    ○路二十號聲寶股份有限公司（下稱聲寶公司）草屯分期店購買電視、洗衣機（
    型號：ＴＶＢ—二九Ｃ三、ＥＳ—八五二ＳＢＥ）及電腦（型號：Ｚ00000
    0000─五一○Ｓ）各一臺，約定電視、洗衣機總價金新臺幣（下同）三萬三
    千二百元，除頭款以現金繳付三千八百元外，餘款自同年五月十五日起，每月一
    期共分十三期，每期給付二千四百五十元，約定標的物存放保管地點為南投縣集
    集鎮○○村○○街二三八號；電腦總價金三萬一千五百元，除頭款以現金繳付三
    千一百五十元，餘款亦自同年七月十五日起，每月一期共分十期，每期給付三千
    一百五十元，約定保管地點為南投縣集集鎮柴橋巷十九號。而在分期付款價金未
    完全清償前，標的物所有權仍屬於出賣人所有，買受人僅得先行占有使用，不得
    將上開電腦、洗衣機遷移、出賣、出質、移轉、抵押或為其他處分，為動產擔保
    交易之債務人。惟甲○○在繳交頭款受領上開電視、洗衣機及電腦後，電視、洗
    衣機部分僅繳付六期（含頭款）分期價金；電腦部分僅繳付三期價金，自八十九
    年十月起，即未繼續給付，並意圖為自己不法之利益，將該標的物遷移至不詳地
    點後去向不明，致出賣人追索無著受有損害。
二、案經告訴人聲寶公司訴由臺灣南投地方法院檢察署檢察官偵查後，聲請簡易判決
    處刑，嗣經改依通常程序審理。
    理      由
一、訊據上訴人即被告甲○○（以下簡稱被告）於本院審理時，對於右揭事實，除供
    稱：當時伊並未將電視遷移；且伊有委託其朋友代為繳納分期款，但伊不知其朋
    友後來並未代伊繳納云云外，其餘均坦承在卷。
二、經查，右揭犯罪事實，業據被告於原審審理及本院調查時供承不諱，並經告訴人
    聲寶公司之代理人乙○○於原審審理及本院調查時指訴綦詳，復有聲寶牌附條件
    買賣契約書影本二紙、聲寶公司分期應收帳款及入金查詢表二一紙在卷可憑（見
    九十年度他字第九三九號偵查卷第五至八頁、原審卷第六九、七○頁），而被告
    又無法提出證據證明其上開所稱之情節，則其嗣所為上開辯解，自尚難遽予採信
    。足認被告前之自白，應與事實相符，堪信為真實。本件事證明確，被告涉犯動
    產擔保交易法之犯行，堪以認定。
三、核被告所為，係犯動產擔保交易法第三十八條之動產擔保交易之債務人，意圖不
    法利益，將標的物遷移，致生損害於債權人罪。原審判決以本案事證明確，對被
    告予以論罪科刑，固非無見，然上開電視機、洗衣機之約定保管存放地點，應為
    南投縣集集鎮○○村○○街二三八號，然原審卻誤認為南投縣集集鎮柴橋巷十九
    號，尚有未當。是被告上訴意旨，未提出任何理由及事證，據以指摘原判決有何
    不當之處，雖不足取，然原審判決既有上開可議之處，仍屬無可維持，自應由本
    院予以撤銷改判。爰審酌被告之犯罪動機、目的、手段、犯罪後業已與告訴人公
    司達成民事和解賠償，並清償部分款項，有其提出和解協議書附於本院卷足憑，
    及其犯罪後態度良好等一切情狀，從輕量處如主文所示之刑，並諭知易服勞役之
    折算標準。
四、據上論斷，應依刑事訴訟法第三百六十九條第一項前段、第三百六十四條、第二
    百九十九條第一項前段，動產擔保交易法第三十八條，刑法第十一條前段、第四
    十二條第二項，罰金罰鍰提高標準條例第一條前段、第二條判決如主文。
本案經檢察官丙○○到庭執行職務。
中      華      民      國      九十二  年      十      月      十五    日
                                臺灣高等法院臺中分院刑事第八庭
                                      審判長法  官  羅  得  村
                                            法  官  劉  榮  服
                                            法  官  黃  文  進
右正本證明與原本無異。
本件不得上訴。
                                            書記官  許  麗  花
中      華民      國      九十二  年      十      月      十六    日
附錄論罪科刑法條：
動產擔保交易法第三十八條：
動產擔保交易之債務人，意圖不法之利益，將標的物遷移、出賣、出質、移轉、抵押
或為其他處分，致生損害於債權人者，處三年以下有期徒刑、拘役或科或併科六千元
以下之罰金。
                                                                        Ａ


司法院資訊處製作；財團法人民間司法改革基金會備份。
